# 请教陈版主新设同股不同价有限公司是否涉及股份支付问题

提问人：wtzjj0021 时间：2023-08-31 12:48:48
A公司为上市公司，拟与技术团队B（包括15-20人，与A公司无关联关系）设立C有限责任公司（拟估值 2 亿元， 1000 万股）。A公司享有股权60%，出资（ 2 _60%=1.2_ 亿元， _20_ 元 _/_ 股， _600_ 万股），技术团队 _B_ 出资（ _1000_ 0.4=400万元， 1 元/股）。
合作背景为技术团队B具有一定的研发成果和研发能力，拟以优势技术和A上市公司的资金优势新设公司，购买厂房土地和设备，开拓市场，形成产能，未来拟IPO博弈资本市场。
技术团队B目前无工作服务期约束。
请教技术团队B新设出资是否为股份支付？

回答人：chenyiwei
该交易中，技术团队的低价出资隐含了要将其研发成果和研发团队等投入新公司。建议分析合作协议的相关约定，关注是否构成对该技术团队的非同一控制下合并，据此考虑能否将研发团队投入的研发成果估值入账为无形资产，以及将研发团队的价值确认为商誉。
如果没有此类明确约定，也不存在后续业绩考核约束的，则不排除将此类投入不确认为资产，而是一次性费用化的可能性。
参考：《中审众环研究 2020 》之“问题3-2-132（对新设子公司出资额大于所享有权益份额的处理）”。